【裁判字號】    97,裁,3708
【裁判日期】    970724
【裁判案由】    土地增值稅
【裁判全文】
最  高  行  政  法  院  裁  定
                                      97年度裁字第3708號
聲  請  人  甲○○○
                          送達.
                          北縣.
上列聲請人因與相對人臺北縣政府稅捐稽徵處間土地增值稅事件
，對於中華民國97年3月31日本院97年度裁字第2150號裁定，聲
請再審，本院裁定如下：
    主  文
再審之聲請駁回。
再審訴訟費用由聲請人負擔。
    理  由
一、按對於確定裁定聲請再審，應依行政訴訟法第283條準用第
    277條第1項第4款之規定表明再審理由，此為必須具備之程
    式。所謂表明再審理由，必須指明確定裁定有如何合於再審
    事由之具體情事，始為相當。倘僅泛言有何條款之再審事由
    ，而無具體情事者，尚難謂已合法表明再審理由。如未表明
    再審理由，法院無庸命其補正。
二、本件聲請人主張本院97年度裁字第2150號確定裁定有行政訴
    訟法第273條第1項第1款所定事由，對之聲請再審。經核上
    開確定裁定係以：聲請人為系爭復查決定之相對人，非屬有
    利害關係之第三人，自無知悉在後而應自知悉時起算之問題
    。又依行政程序法第74條所為之寄存送達，無論應受送達人
    實際上於何時受領文書，均以寄存之日，視為收受送達之日
    ，而發生送達之效力。系爭復查決定書既於95年3月10日寄
    存郵局，自應於該日發生送達之效力。乃聲請人遲至95年4
    月11日始提起訴願，顯已逾30日不變期間，難認合法，原審
    法院以聲請人訴願逾期為由，駁回其在原審法院之訴，揆諸
    前開規定及說明，並無不合等語，因而駁回聲請人之抗告。
    本件聲請狀內表明之再審理由，無非主張因郵務人員送達文
    件簽署日與其寄存郵局地址及時間之作業有疏誤，導致聲請
    人遲至95年3月13日方取得復查決定書，顯不可歸責於聲請
    人云云。惟本件復查決定機關於95年3月10日以寄存送達之
    方式向聲請人送達，依同法第73條之規定，於寄存當日即已
    發生送達之效力。上開確定裁定據以認定聲請人提起抗告不
    合法，於法自非無據。聲請人本於主觀上對法律之誤解，任
    意指摘上開確定裁定有上開再審事由，實難謂已具體表明對
    於上開確定裁定究有如何合於行政訴訟法第273條第1項第1
    款規定之具體情事，依上開規定及說明，其聲請自非合法。
三、據上論結，本件聲請為不合法。依行政訴訟法第283條、第
    278條第1項、第104條、民事訴訟法第95條、第78條，裁定
    如主文。
中    華    民    國    97    年    7     月    24    日
                    最高行政法院第二庭
                        審判長法官  高  啟  燦
                              法官  林  茂  權
                              法官  黃  合  文
                              法官  廖  宏  明
                              法官  楊  惠  欽
以  上  正  本  證  明  與  原  本  無  異
中    華    民    國    97    年    7     月    24    日
                              書記官  邱  彰  德


司法院資訊處製作；財團法人民間司法改革基金會備份。
